---
title: "Zadanie 2"
author: "Rafal Jarmolinski, Damian Grzywna"
date: "11 February 2019"
output:
  html_document: default
  pdf_document: default
---
require(ggplot2)

```{r setup, include=FALSE}
knitr::opts_chunk$set(echo = TRUE)
library(ggplot2)
```

### 1. Pobrać dane ze strony
```{r download, results='asis'}
URL <- "http://mlr.cs.umass.edu/ml/machine-learning-databases/cpu-performance/machine.data"
machine <- read.csv(url(URL), header=FALSE)
names(machine) <- c('Vendor_name', 'Model_name', 'MYCT', 'MMIN', 'MMAX', 'CASH', 'CHMIN', 'CHMAX', 'PRP', 'ERP')
```

Dane zawieraja `r nrow(machine)` wierszy oraz `r ncol(machine)` kolumn.

Wyświetlenie 6 pierwszych wierszy tabeli:

```{r head, echo=FALSE, results='asis'}
knitr::kable(head(machine), format = "markdown")
```

### 2. Dokonać analizy zbioru danych pod kątem brakujących wartości

Liczba brakujących danych dla każdej z kolumn:
```{r display_na, results='asis'}
na_counter <- sapply(machine, function(x) sum(is.na(x)))
knitr::kable(na_counter, format = "markdown")
```

Analiza wykazała brak brakujących wartości w zbiorze danych.

## 3. Przedstawić wykresy prezentujące udział poszczególnych producentów procesorów
```{r plot sex, echo=FALSE}
plot(machine$Vendor_name, main="Udzial producentow procesorow", ylab="ilosc modeli", xlab="producent",
     las=2, cex.names=.7)
```

## 4. Przedstawić histogram prezentujący wielkość MYCT.
```{r plot MYCT, echo=FALSE}
machine <- transform(machine, MYCT = as.numeric(MYCT))
h <- hist(machine$MYCT, 
          breaks = 8,
          main="Histogram czasu cyklu maszyny (MYCT)", 
          ylab="Czestotliwosc", 
          xlab="Czas cyklu maszyny", 
          col="grey",  
          ylim=c(0,170),
          xlim=c(0,1600),
          xaxt="n")
axis(side=1, at=c(0, 200, 400, 600, 800, 1000, 1200, 1400, 1600))

text(h$mids,h$counts,labels=h$counts, adj=c(0.5, -0.5))
```

## 5. Przedstawić histogram prezentujący wielkości MMIN i MMAX na jednym wykresie.
```{r plot MMIN MMAX, echo=FALSE}
machine$MMIN <- sapply(machine$MMIN, as.numeric)
machine$MMAX <- sapply(machine$MMAX, as.numeric)

mainmemory <- data.frame(
  type = c(rep("MMIN", nrow(machine)), rep("MMAX", nrow(machine))),
  value = c(machine$MMIN, machine$MMAX)
)

ggplot(aes(x = value ) , data = mainmemory) + 
  geom_histogram(aes(fill=type), binwidth=10000, colour="grey20", lwd=0.2) +
  stat_bin(binwidth=10000, geom="text", colour="black", size=3.5,
           aes(label=..count.., group=type), position=position_stack(vjust=0.5)) +
  scale_x_continuous(breaks=seq(0,max(mainmemory$value), 10000)) + 
  ggtitle("Maksymalna i minimalna pamiec glowna") + 
  theme(plot.title = element_text(hjust = 0.5)) + 
  labs(y= "ilosc wystapien", x = "pamiec w kilobajtach")

```

## 6. Przedstawić tabelę prezentującą procentowy udział procesorów z CHMAX większym niż 12 w grupach wyodrębnionych ze względu na producenta

Procentowy udzial procesorow z CHMAX wiekszym niz 12:
```{r display_percent_CHMAX, results='asis'}
chmax_all <- aggregate(CHMAX ~ Vendor_name, machine, length)
chmax_above_12 <- aggregate(CHMAX ~ Vendor_name, machine[machine$CHMAX>12, ], length)
chmax <- merge(x=chmax_all ,y=chmax_above_12, by="Vendor_name",all=TRUE)
names(chmax) <- c("Nazwa_producenta", "ilosc_procesorow", "ilosc_procesorow_z_CHMAX_wiekszym_od_20")
chmax[is.na(chmax)] <- 0
chmax$Udzial_w_procentach = round( chmax$ilosc_procesorow_z_CHMAX_wiekszym_od_20/chmax$ilosc_procesorow * 100, digits=2)
knitr::kable(chmax[,c("Nazwa_producenta", "Udzial_w_procentach" )], format = "markdown")
```

## 7. Obliczyć ile firm produkuje procesory z CHMIN większym niż 16.

```{r chmin_above16, results='asis'}
chmin_above_16 <- machine[machine$CHMIN>16, ]
unique_vendors <- unique(chmin_above_16$Vendor_name)
```

`r length(unique_vendors)` firmy produkuje procesory z CHMIN wiekszym niz 16 i sa to: `r unique_vendors`.

## 8. Posługując się wykresami/tabelami pokazać jak kształtuje wartość ERP dla 4 producentów, który produkują najwięcej typów procesorów.

```{r erp}
vendors <- as.data.frame(sort(table(unlist(machine$Vendor_name)), decreasing = TRUE)[1:4])
vendors <- machine[machine$Vendor_name %in% vendors$Var1,]
rownames(vendors) <- NULL
vendors$Vendor_name <- sapply(vendors$Vendor_name, as.factor)
vendors$ERP <- sapply(vendors$ERP, as.numeric)

mean_erp <- tapply(vendors$ERP, vendors$Vendor_name, mean)
mean_erp <- round(mean_erp, digits=2)
min_erp <- tapply(vendors$ERP, vendors$Vendor_name, min)
max_erp <- tapply(vendors$ERP, vendors$Vendor_name, max)
median_erp <- tapply(vendors$ERP, vendors$Vendor_name, median)
number_of_models <- tapply(vendors$ERP, vendors$Vendor_name, length)
statistics <- data.frame(number_of_models, mean_erp, median_erp, min_erp, max_erp)
statistics <- na.omit(statistics)
```

```{r echo=FALSE, results='asis'}
knitr::kable(statistics, format = "markdown")
```

```{r plot MMIN AX, echo=FALSE}
ggplot(aes(x = ERP) , data = vendors) + 
  geom_histogram(aes(fill=Vendor_name), binwidth=50, colour="grey20", lwd=0.2) +
  #stat_bin(binwidth=100, geom="text", colour="black", size=3.5,
  #         aes(label=..count.., group=Vendor_name), position=position_stack(vjust=0.5)) +
  scale_x_continuous(breaks=seq(0,max(vendors$ERP), 50)) + 
  scale_y_continuous(breaks=seq(0,30, 2)) +
  ggtitle("Histogram wartosci ERP") + 
  theme(plot.title = element_text(hjust = 0.5)) + 
  labs(y= "ilosc wystapien", x = "ERP")

```