---
title: "Census-income.Analysis"
author: "Rafal Jarmolinski, Damian Grzywna"
date: "20 February 2019"
output:
  html_document: default
  pdf_document: default
---
require(ggplot2)

```{r setup, include=FALSE}
knitr::opts_chunk$set(echo = TRUE)
```

### 1. Pobrać dane ze strony
```{r download, results='asis'}
URL <- "http://mlr.cs.umass.edu/ml/machine-learning-databases/cpu-performance/machine.data"
machine <- read.csv(url(URL), header=FALSE)
names(machine) <- c('Vendor_name', 'Model_name', 'MYCT', 'MMIN', 'MMAX', 'CASH', 'CHMIN', 'CHMAX', 'PRP', 'ERP')
```

Dane zawieraja `r nrow(machine)` wierszy oraz `r ncol(machine)` kolumn.

Wyświetlenie 6 pierwszych wierszy tabeli:

```{r head, echo=FALSE, results='asis'}
knitr::kable(head(machine), format = "markdown")
```

### 2. Dokonać analizy zbioru danych pod kątem brakujących wartości

Liczba brakujących danych dla każdej z kolumn:
```{r display_na, results='asis'}
na_counter <- sapply(machine, function(x) sum(is.na(x)))
knitr::kable(na_counter, format = "markdown")
```

Analiza wykazała brak brakujących wartości w zbiorze danych.

## 3. Przedstawić wykresy prezentujące udział poszczególnych producentów procesorów
```{r plot sex, echo=FALSE}
plot(machine$Vendor_name, main="Udzial producentow procesorow", ylab="ilosc modeli", xlab="producent",
     las=2, cex.names=.7)
```

## 4. Przedstawić histogram prezentujący wielkość MYCT.
```{r plot MYCT, echo=FALSE}
machine <- transform(machine, MYCT = as.numeric(MYCT))
h <- hist(machine$MYCT, 
          breaks = 8,
          main="Histogram czasu cyklu maszyny (MYCT)", 
          ylab="Czestotliwosc", 
          xlab="Czas cyklu maszyny", 
          col="grey",  
          ylim=c(0,170),
          xlim=c(0,1600),
          xaxt="n")
axis(side=1, at=c(0, 200, 400, 600, 800, 1000, 1200, 1400, 1600))

text(h$mids,h$counts,labels=h$counts, adj=c(0.5, -0.5))
```

## 5. Przedstawić histogram prezentujący wielkości MMIN i MMAX na jednym wykresie.
```{r plot MMIN MMAX, echo=FALSE}
library(ggplot2)
machine$MMIN <- sapply(machine$MMIN, as.numeric)
machine$MMAX <- sapply(machine$MMAX, as.numeric)

mainmemory <- data.frame(
  type = c(rep("MMIN", nrow(machine)), rep("MMAX", nrow(machine))),
  value = c(machine$MMIN, machine$MMAX)
)
#ggplot(mainmemory, aes(pamiec_w_kilobajtach, fill = Typ)) + ggtitle("Maksymalna i minimalna pamiec glowna") + theme(plot.title = element_text(hjust = 0.5)) + geom_histogram(position = "dodge", bins=7) +labs(y= "ilosc wystapien", x = "pamiec w kilobajtach") #+ scale_x_continuous(breaks = seq(0, 70000, 10000))
  

ggplot(aes(x = value ) , data = mainmemory) + 
  geom_histogram(aes(fill=type), binwidth=10000, colour="grey20", lwd=0.2) +
  stat_bin(binwidth=10000, geom="text", colour="black", size=3.5,
           aes(label=..count.., group=type), position=position_stack(vjust=0.5)) +
  scale_x_continuous(breaks=seq(0,max(mainmemory$value), 10000)) + 
  ggtitle("Maksymalna i minimalna pamiec glowna") + 
  theme(plot.title = element_text(hjust = 0.5)) + 
  labs(y= "ilosc wystapien", x = "pamiec w kilobajtach")

```












