---
title: "Zaliczenie"
author: "Rafal Jarmolinski, Damian Grzywna"
date: "11 February 2019"
output:
  html_document: default
  pdf_document: default
---

```{r setup, include=FALSE}
knitr::opts_chunk$set(echo = TRUE)
library(ggplot2)
```


## Zadanie 1
### 1. Załaduj dane wine z pakietu asbio lub wczytaj je z pliku wine.csv.
```{r }
library(asbio)
data("wine")
```

Wyświetlenie 6 pierwszych wierszy tabeli:

```{r , echo=FALSE, results='asis'}
knitr::kable(head(wine), format = "markdown")
```

### 2. Przypisz pierwszą kolumnę do zmiennej wine.class, a pozostałe do wine.data.
```{r}
wine.class <- wine[,1]
wine.data <- wine[,-1]
```

### 3. Sporządź histogram zmiennej wine.class.
```{r}
hist(wine.class)
```

### 4. Każdą kolumnę macierzy wine.data wycentruj oraz wyskaluj. Skorzystaj z funkcji scale.
```{r}
wine.data <- scale(wine.data)
print("Means")
colMeans(wine.data)
print("Std")
#apply(wine.data, 2, sd)
```

### 5. Utwórz z danych wine.data zbiór treningowy rozmiaru 4000 poprzez wybranie losowych wierszy.
```{r}
set.seed(123)
idx <- sample(nrow(wine.data), 4000)
wine.train.data <- wine.data[idx, ]
```

### 6. Pozostałe obserwacje przypisz do zbioru testowego wine.test.data.
```{r}
wine.test.data <- wine.data[-idx, ]
```

### 7. Zapisz klasy odpowiadające wierszom ze zbioru testowego i treningowego w zmiennych wine.train.class oraz wine.test.class
```{r}
wine.train.class <- wine.class[idx]
wine.test.class <- wine.class[-idx]
```


### 8. Użyj funkcji knn z bibioteki class do zaklasyfikowania wszystkich wierszy z macierzy wine.test.data dla wybranej przez siebie wartości K. Następnie wypisz wartość accuracy, czyli proporcję poprawnie zaklasyfikowanych obserwacji
```{r}
library(class)
wine_pred <- knn(wine.train.data, wine.test.data, cl=wine.train.class, k = 7)
accuracy <- mean(wine_pred == wine.test.class)
accuracy
```

### 9. Oblicz dla jakigo K otrzymujemy najlepszą klasyfikację.
```{r}
knn_wine <- function(k) {
  wine_pred <- knn(wine.train.data,
                   wine.test.data,
                   cl=wine.train.class,
                   k = k)
  mean(wine_pred == wine.test.class)
}
k.values = c(1:10)
acc = sapply(k.values, function(x) knn_wine(x))
plot(k.values,
     acc,
     main="KNN dla 1:10",
     xlab = "Index",
     ylab="Accuracy")
```


Najlepsza klasyfikacje otrzymujemy dla k - `r which.max(acc)`

## Implementacja klasyfikatora KNN
```{r}
knn.scratch <- function(vectors, wines, wines.labels, k)
{
  # Tworzy macierz precalc, powielajac wektor dla ktorego bedzie obliczana odleglosc
  # Liczba wierszy precalc rowna liczbie wierszy w macierzy wines
  precalc <- matrix(as.numeric(vectors), nrow=nrow(wines), ncol=length(vectors), byrow=T)
  
  # Obliczy macierz odległości
  # Odleglosc euklidesowa cz. 1: kwadrat roznicy
  precalc <- (abs(as.matrix(wines)-precalc))^2
  # Odleglosc euklidesowa cz. 2: pierwiastek z cz. 1
  eucli <- (rowSums(precalc))^(1/2)
  
  # Znajdzie numery wierszy zawierających K obserwacji najbliższych wektorowi x,
  # a następnie odczyta klasy odpowiadające tym wierszom i
  # zliczy występowania każdej z klas
  # Tworzy data frame z dwoma kolumnami: odleglosc i kategoria
  eucli.df <- data.frame(distance=eucli,label=wines.labels)
  # Uporzadkowuje od wartosci najmniejszej
  eucli.df <- (eucli.df[order(eucli.df$distance),])
  # Bierze k pierwszych wartosci z uporzadkowanej data frame
  eucli.df <- eucli.df[1:k,]
  exit.values <- names(sort(-table(eucli.df$label)))[1]
  
  # Zwróci najczęstszą klasę
  return(exit.values)
}
```

```{r}
# Zastosuj tą funkcję do zaklasyfikowania wszystkich wierszy z macierzy wine.test.data
xx <- wine.test.data
results <- apply(wine.test.data, 1, function(x) knn.scratch(x, wine.train.data, wine.train.class, k=1))
print("Accuracy")
# Oblicz wartość accuracy dla tego predyktora
mean(results == wine.test.class)

```

## Zadanie 2
### 1. Pobrać dane ze strony
```{r download, results='asis'}
URL <- "http://mlr.cs.umass.edu/ml/machine-learning-databases/cpu-performance/machine.data"
machine <- read.csv(url(URL), header=FALSE)
names(machine) <- c('Vendor_name', 'Model_name', 'MYCT', 'MMIN', 'MMAX', 'CASH', 'CHMIN', 'CHMAX', 'PRP', 'ERP')
```

Dane zawieraja `r nrow(machine)` wierszy oraz `r ncol(machine)` kolumn.

Wyświetlenie 6 pierwszych wierszy tabeli:

```{r head, echo=FALSE, results='asis'}
knitr::kable(head(machine), format = "markdown")
```

### 2. Dokonać analizy zbioru danych pod kątem brakujących wartości

Liczba brakujących danych dla każdej z kolumn:
```{r display_na, results='asis'}
na_counter <- sapply(machine, function(x) sum(is.na(x)))
knitr::kable(na_counter, format = "markdown")
```

Analiza wykazała brak brakujących wartości w zbiorze danych.

## 3. Przedstawić wykresy prezentujące udział poszczególnych producentów procesorów
```{r plot sex, echo=FALSE}
ggplot(data=machine, aes(machine$Vendor_name, fill=..count..)) + 
  scale_fill_gradient(low="green", high="red") +
  geom_bar(aes(y = (..count..)),
           col="red") +
  theme(axis.text.x = element_text(angle = 90, hjust = 1)) + 
  ggtitle("Udzial producentow procesorow") + 
  theme(plot.title = element_text(hjust = 0.5)) + 
  labs(y= "ilosc modeli", x = "producent") 
   
  
```

## 4. Przedstawić histogram prezentujący wielkość MYCT.
```{r plot MYCT, echo=FALSE}
machine <- transform(machine, MYCT = as.numeric(MYCT))

ggplot(data=machine, aes(machine$MYCT)) + 
  geom_histogram(breaks=seq(0, 1600, by=200),
                 aes(y = ..count..),
                 center = 1,
                 col="red", 
                 fill="blue", 
                 alpha = .5) + 
  scale_y_continuous(breaks=seq(0,150 , 30)) +
  scale_x_continuous(breaks=seq(0, 1600, 200)) +
  ggtitle("Histogram czasu cyklu maszyny (MYCT)") + 
  theme(plot.title = element_text(hjust = 0.5)) + 
  labs(y= "ilosc wystapien", x = "Czas cyklu maszyny")
```

## 5. Przedstawić histogram prezentujący wielkości MMIN i MMAX na jednym wykresie.
```{r plot MMIN MMAX, echo=FALSE}
machine$MMIN <- sapply(machine$MMIN, as.numeric)
machine$MMAX <- sapply(machine$MMAX, as.numeric)

mainmemory <- data.frame(
  type = c(rep("MMIN", nrow(machine)), rep("MMAX", nrow(machine))),
  value = c(machine$MMIN, machine$MMAX)
)

ggplot(aes(x = value ) , data = mainmemory) + 
  geom_histogram(aes(fill=type),breaks=seq(0, 70000, by=10000), colour="grey20", lwd=0.2) +
  #stat_bin(breaks=seq(0, 70000, by=10000), geom="text", colour="black", size=3.5,
  #         aes(label=..count.., group=type), position=position_stack(vjust=0.5)) +
  scale_x_continuous(breaks=seq(0, 70000, by=10000)) + 
  scale_y_continuous(breaks=seq(0,300, 50)) +
  ggtitle("Maksymalna i minimalna pamiec glowna") + 
  theme(plot.title = element_text(hjust = 0.5)) + 
  labs(y= "ilosc wystapien", x = "pamiec w kilobajtach")

```

## 6. Przedstawić tabelę prezentującą procentowy udział procesorów z CHMAX większym niż 12 w grupach wyodrębnionych ze względu na producenta

Procentowy udzial procesorow z CHMAX wiekszym niz 12:
```{r display_percent_CHMAX, results='asis'}
chmax_all <- aggregate(CHMAX ~ Vendor_name, machine, length)
chmax_above_12 <- aggregate(CHMAX ~ Vendor_name, machine[machine$CHMAX>12, ], length)
chmax <- merge(x=chmax_all ,y=chmax_above_12, by="Vendor_name",all=TRUE)
names(chmax) <- c("Nazwa_producenta", "ilosc_procesorow", "ilosc_procesorow_z_CHMAX_wiekszym_od_20")
chmax[is.na(chmax)] <- 0
chmax$Udzial_w_procentach = round( chmax$ilosc_procesorow_z_CHMAX_wiekszym_od_20/chmax$ilosc_procesorow * 100, digits=2)
knitr::kable(chmax[,c("Nazwa_producenta", "Udzial_w_procentach" )], format = "markdown")
```

## 7. Obliczyć ile firm produkuje procesory z CHMIN większym niż 16.

```{r chmin_above16, results='asis'}
chmin_above_16 <- machine[machine$CHMIN>16, ]
unique_vendors <- unique(chmin_above_16$Vendor_name)
```

`r length(unique_vendors)` firmy produkuje procesory z CHMIN wiekszym niz 16 i sa to: `r unique_vendors`.

## 8. Posługując się wykresami/tabelami pokazać jak kształtuje wartość ERP dla 4 producentów, który produkują najwięcej typów procesorów.

```{r erp}
vendors <- as.data.frame(sort(table(unlist(machine$Vendor_name)), decreasing = TRUE)[1:4])
vendors <- machine[machine$Vendor_name %in% vendors$Var1,]
rownames(vendors) <- NULL
vendors$Vendor_name <- sapply(vendors$Vendor_name, as.factor)
vendors$ERP <- sapply(vendors$ERP, as.numeric)

mean_erp <- tapply(vendors$ERP, vendors$Vendor_name, mean)
mean_erp <- round(mean_erp, digits=2)
min_erp <- tapply(vendors$ERP, vendors$Vendor_name, min)
max_erp <- tapply(vendors$ERP, vendors$Vendor_name, max)
median_erp <- tapply(vendors$ERP, vendors$Vendor_name, median)
number_of_models <- tapply(vendors$ERP, vendors$Vendor_name, length)
statistics <- data.frame(number_of_models, mean_erp, median_erp, min_erp, max_erp)
statistics <- na.omit(statistics)
```

```{r echo=FALSE, results='asis'}
knitr::kable(statistics, format = "markdown")
```

```{r plot MMIN AX, echo=FALSE}
ggplot(aes(x = ERP) , data = vendors) + 
  geom_histogram(aes(fill=Vendor_name), breaks=seq(0, 700, by=100), colour="grey20", lwd=0.2) +
  scale_x_continuous(breaks=seq(0, 700, by=100)) + 
  scale_y_continuous(breaks=seq(0,50, 10)) +
  ggtitle("Histogram wartosci ERP") + 
  theme(plot.title = element_text(hjust = 0.5)) + 
  labs(y= "ilosc wystapien", x = "ERP")

```