---
title: "R Notebook"
output: html_notebook
---

install.packages('class')
install.packages('asbio')

RAFAL JARMOLINSKI
s20847

Załaduj dane wine z pakietu asbio lub wczytaj je z pliku wine.csv.
```{r}
# Load library
library(asbio)
data("wine")
```
Przypisz pierwszą kolumnę do zmiennej wine.class, a pozostałe do wine.data.
```{r}
wine.class <- wine[,1]
wine.data <- wine[,-1]
```
Sporządź histogram zmiennej wine.class.
```{r}
hist(wine.class)
```
Tu poprawic zeby najpierw podzielic.
Każdą kolumnę macierzy wine.data wycentruj oraz wyskaluj. Skorzystaj z funkcji scale.
```{r}
wine.data <- scale(wine.data)
print("Means")
colMeans(wine.data)
print("Std")
apply(wine.data, 2, sd)
```
Zapisz klasy odpowiadające wierszom ze zbioru testowego i treningowego w zmiennych wine.train.class
oraz wine.test.class.

Utwórz z danych wine.data zbiór treningowy rozmiaru 4000 poprzez wybranie losowych wierszy, i
zapisz go w macierzy wine.train.data. Zadbaj powtarzalność twoich obliczeń o korzystając z funkcji
set.seed.
```{r}
set.seed(123)
idx <- sample(nrow(wine.data), 4000)
wine.train.data <- wine.data[idx, ]
```
Pozostałe obserwacje przypisz do zbioru testowego wine.test.data.
```{r}
wine.test.data <- wine.data[-idx, ]
```
Dodaj klasy
```{r}
wine.train.class <- wine.class[idx]
wine.test.class <- wine.class[-idx]
```
Użyj funkcji knn z bibioteki class do zaklasyfikowania wszystkich wierszy z macierzy wine.test.data
dla wybranej przez siebie wartości K. Następnie wypisz wartość accuracy, czyli proporcję poprawnie
zaklasyfikowanych obserwacji.
```{r}
library(class)
wine_pred <- knn(wine.train.data, wine.test.data, cl=wine.train.class, k = 7)
accuracy <- mean(wine_pred == wine.test.class)
accuracy
```
Korzystając z funkcji knn oblicz accuracy dla każdej wartośc K z zakresu od 1 do 10 a otrzymane
wyniki przedstaw na wykresie.
```{r}
knn_wine <- function(k) {
  wine_pred <- knn(wine.train.data,
                   wine.test.data,
                   cl=wine.train.class,
                   k = k)
  mean(wine_pred == wine.test.class)
}
k.values = c(1:10)
acc = sapply(k.values, function(x) knn_wine(x))
plot(k.values,
     acc,
     main="KNN dla 1:10",
     xlab = "Index",
     ylab="Accuracy")
```
Oblicz dla jakigo K otrzymujemy najlepszą klasyfikację.
```{r}
which.max(acc)
```

Implementacja klasyfikatora KNN.

```{r}
knn.scratch <- function(vectors, wines, wines.labels, k)
{
  # Tworzy macierz precalc, powielajac wektor dla ktorego bedzie obliczana odleglosc
  # Liczba wierszy precalc rowna liczbie wierszy w macierzy wines
  precalc <- matrix(as.numeric(vectors), nrow=nrow(wines), ncol=length(vectors), byrow=T)
  
  # Obliczy macierz odległości
  # Odleglosc euklidesowa cz. 1: kwadrat roznicy
  precalc <- (abs(as.matrix(wines)-precalc))^2
  # Odleglosc euklidesowa cz. 2: pierwiastek z cz. 1
  eucli <- (rowSums(precalc))^(1/2)
  
  # Znajdzie numery wierszy zawierających K obserwacji najbliższych wektorowi x,
  # a następnie odczyta klasy odpowiadające tym wierszom i
  # zliczy występowania każdej z klas
  # Tworzy data frame z dwoma kolumnami: odleglosc i kategoria
  eucli.df <- data.frame(distance=eucli,label=wines.labels)
  # Uporzadkowuje od wartosci najmniejszej
  eucli.df <- (eucli.df[order(eucli.df$distance),])
  # Bierze k pierwszych wartosci z uporzadkowanej data frame
  eucli.df <- eucli.df[1:k,]
  exit.values <- names(sort(-table(eucli.df$label)))[1]
  
  # Zwróci najczęstszą klasę
  return(exit.values)
}
```

```{r}
# Zastosuj tą funkcję do zaklasyfikowania wszystkich wierszy z macierzy wine.test.data
xx <- wine.test.data
results <- apply(wine.test.data, 1, function(x) knn.scratch(x, wine.train.data, wine.train.class, k=1))
print("Accuracy")
# Oblicz wartość accuracy dla tego predyktora
mean(results == wine.test.class)

```
